【裁判字號】    97,交聲,1293
【裁判日期】    980615
【裁判案由】    聲明異議
【裁判全文】
臺灣臺南地方法院交通事件裁定        97年度交聲字第1293號
移送機關    交通部公路總局嘉義區監理所臺南監理站
受處分人
即異議人    甲○○
上列受處分人因違反道路交通管理處罰條例案件，對於交通部公
路總局嘉義區監理所臺南監理站民國97年11月27日所為之裁決處
分（處分案號：嘉監南字第裁74-MM0000000號），聲明異議，本
院裁定如下：
    主  文
原處分撤銷。
甲○○不罰。
    理  由
一、按汽車駕駛人停車時，有下列情形之一者，處新臺幣（下同
    ）600元以上1200元以下罰鍰：一、在禁止臨時停車處所停
    車者，為道路交通管理處罰條例第56條第1項第1款所明定。
    次按禁止臨時停車線為紅色實線，用以指示禁止臨時停車路
    段，另標線所用顏色，依臺灣區塗料油漆工業同業公會民國
    76年審定之劃一編號為準。紅色為色樣第25號。道路交通標
    誌標線號誌設置規則第9條及第169條第1項、2項亦分別定有
    明文。惟標誌、標線、號誌應經常維護，保持清晰完整及有
    效性能，同規則第7條亦有明文。
二、本件受處分人即異議人甲○○（下稱異議人）駕駛車牌號碼
    P2-4138號自用一般小客車，於民國（下同）97年9月25日13
    時許，停放於臺南高鐵站武當路段，劃有禁止臨時停車之紅
    色標線之處所，因駕駛人不在場，由臺南縣政府警察局交通
    警察隊員警以拍照之方式採證，並以受處分人有違反道路交
    通管理處罰條例第56條第1項第1款規定之違規行為製單逕行
    舉發，案經原處分機關即交通部公路總局嘉義區監理所臺南
    監理站（下稱原處分機關），認受處分人確有前開違規行為
    ，原處分機關乃以「在禁止臨時停車之處所停車」之違規事
    實，依道路交通管理處罰條例第56條第1項第1款、違反道路
    交通管理事件統一裁罰基準表之規定，裁處受處分人罰鍰
    900元。
三、異議人即受處分人甲○○對其自用小客車於前揭時間在上開
    處所停車之事實固不否認，惟堅詞否認有違規停車行為，辯
    稱該路段並無設置禁止停車標誌，路旁畫有白線，並非不得
    臨時停車，為此聲明異議，請求撤銷原處分。
四、經查：
（一）異議人於97年9月25日13時許，駕駛車號P2-4138號自用小
      客車停放於臺南高鐵站武當路之事實，為異議人所不否認
      ，且有臺南縣政府警察局交通警察隊員警之採證照片1幀
      在卷可參，此部分事實堪以認定。
（二）惟細稽上開照片，該道路緣石正面顏色褪色斑駁，經比對
      同年10月30日照片所示新繪路旁紅色實線可知（參本院卷
      第5頁），緣石正面顏色顯與臺灣區塗料油漆工業同業公
      會民國76年審定之劃一編號之紅色色樣第25號不相符合，
      且該路旁雜草叢生，掩蓋路旁紅色標線，實難以辨明該路
      段是否為劃有紅色實線，反觀路面則明顯標示白實線，綜
      合上開情況，實足使一般駕駛者誤認該路段可以臨時停車
      。是異議人前揭所辯，尚非無據。
（三）再按交通標誌、標號、號誌之設置目的，在於提供車輛駕
      駛人及行人有關道路路況之警告、禁制、指示等資訊，以
      便利行旅及促進交通安全，並為交通稽查人員執行違規取
      締任務之法令依據，如標誌、標線、號誌之設置模糊不清
      ，致人民無所適從，若率爾將行政機關不確實之行政作為
      ，歸責於受處分人，尚嫌嚴苛，亦與立法目的不合。原處
      分機關認定受處分人有違規停車之行為，顯係以無法辨明
      之禁止臨時停車紅線之標示，苛責於受處分人，自有未洽
      。受處分人辯稱本件舉發地點之交通標線未劃製，不得引
      為裁罰依據等語，應有理由。
（四）綜上所述，原處分機關以受處分人有在劃有禁止臨時停車
      處所之紅色實線路段停車之事實，認定受處分人有違規停
      車之行為，並據以作成處分之決定，自有未洽。應由本院
      將原處分撤銷，改諭知受處分人不罰，以資適法。
據上論斷，應依道路交通案件處理辦法第20條前段，裁定如主文
。
中    華    民    國    98    年    6     月    15    日
                  交通法庭   法  官  廖建彥
以上正本證明與原本無異。
如不服本裁定應於送達後5日內向本院提出抗告狀（應附繕本）
。
                             書記官  吳揆滿
中    華    民    國    98    年    6     月    15    日


司法院資訊處製作；財團法人民間司法改革基金會備份。
